【裁判字號】    90,上易,114
【裁判日期】    900724
【裁判案由】    違反著作權法
【裁判全文】
臺灣高等法院花蓮分院刑事判決                      九十年度上易字第一一四號
    上  訴  人  臺灣臺東地方法院檢察署檢察官
    被      告  甲○○
    被      告  丙○○
右上訴人因被告等違反著作權法案件，不服臺灣臺東地方法院九十年度易字第三一號
中華民國九十年三月五日第一審判決（起訴案號：臺灣臺東地方法院檢察署八十九年
度偵續字第四號），提起上訴，本院判決如左：
    主  文
上訴駁回。
    理  由
一、本案經本院審理結果，認第一審判決被告甲○○、丙○○無罪並無不當，應予維
    持，並引用第一審判決書記載之理由。
二、檢察官依告訴人乙○○○股份有限公司請求提起上訴，上訴意旨略以：被告二人
    所使用之伴唱機於開啟時之片頭，即標示限家用，並指出消費者如欲購買營業版
    ，應另向權利人或仲介團體取得授權；而被告亦曾前往申請，惟不得其法，顯不
    得謂不知情。再伴唱機所收錄之歌曲，既未經授權，依法應取得權源始得進行播
    放。原審竟認難期待其查明歌曲之授權情形，被告即可任意播放，顯然違法等語
    。
三、按著作權法第九十二條規定以公開播放方式侵害著作權罪之成立，係以行為人具
    有故意為其構成要件。經查：
  (一)本件被告甲○○辯稱：伊當初是向丙○○接洽電腦伴唱機，他告訴伊可以做營業
    用等語。被告丙○○辯稱：當初有帶點將家公司的人到甲○○的店，也有向點將
    家公司說明，那是要做營業用的點唱機等語。且被告丙○○向點將家公司購買扣
    案之電腦伴唱機時，點將家公司曾告知被告丙○○：「我們公司事實上已取得點
    唱機內歌曲重製權，既有重製權而我們公司就透過音樂老師重新編曲灌錄在點唱
    機內，並有告訴顧客點唱機內之歌曲可以在公開場合供別人點唱播放，所以顧客
    主觀上均認為我們所賣點唱機內歌曲有公開播放之權利」等語，有點將家公司法
    務人員洪敏修在原審審理時證述甚詳。依此以觀，被告二人擺設向點將家公司所
    購買之該電腦伴唱機時，其等主觀上係認屬合法可當營業之用；縱其等所擺設之
    上開電腦伴唱機，事後有第三者主張侵害其著作權，應非出於被告二人之故意所
    為，亦非其等所明知。
  (二)又點將家公司製作之本案伴唱機收錄之歌曲計有數千餘首，就客觀而言其內儲歌
    曲既達數千首，已極難查悉著作財產權人誰屬後，再去一一覓得授權。是被告等
    相信伴唱機行銷業者即點將家公司人員之說法，而主觀上對該伴唱機內所儲歌曲
    均經合法授權之認識，亦屬合乎常情。故被告等主觀上認為其等公開使用該伴唱
    機供予客人點播歡唱，並無侵害著作權之故意，堪予認定。
  (三)又按刑事確定判決，衹就該案被告所認定之事實（亦即法院之判斷內容）有既判
    力，除具再審原因外，該案被告不得再有所爭執，而對於另案審理之其他被告並
    無拘束力。因而刑事法院審理另案被告時，仍應依法調查有關之犯罪證據，就其
    所得心證而為判斷，不得以其他案件刑事確定判決所為之證據判斷及事實認定，
    遽採為判決之基礎，即屬調查證據結果為相異之判斷，仍非法所不許（參考最高
    法院七十三年台上字第六一二三號判決，刊載最高法院法律叢書編輯委員會印行
    最高法院民刑事裁判選輯七十三年七月－十二月第五卷第二期八二八頁）。本件
    告訴人於偵查中及本院檢附之其他法院審理違反著作權法案件之勘驗筆錄，及刑
    事有罪確定判決影本，參照前揭最高法院七十三年度台上字第六一二三號判決要
    旨所示，對本件判決並無拘束力，附此敘明。
  (四)被告等未就本件伴唱機內之歌曲逐一查證有無授權，雖難謂無過失；惟著作權法
    第九十二條之罪，既以故意為要件，即不處罰過失犯，縱認被告等有過失，於法
    亦不得遽以該罪相繩。本件既無從認定被告等有「故意」以公開演出之方法侵害
    告訴人乙○○○股份有限公司著作財產權之主觀犯意，復查無其他證據足認被告
    等有何違反著作權法之情事，自不能證明被告等犯罪。原審以不能證明被告等犯
    罪，而諭知其等無罪之判決，並無不合。檢察官上訴意旨所指核無理由，應予駁
    回。
據上論斷，應依刑事訴訟法第三百六十八條，判決如主文。
本案經檢察官翟光軍到庭執行職務。
中      華      民      國      九十      年      七    月    二十四    日
                                    審判長法官  吳  鴻  章
                                          法官  張  健  河
                                          法官  林  德  盛
右正本證明與原本無異。
本件不得上訴。
        書記官  哈  廣  明
中      華      民      國      九十      年      七    月    二十四    日


司法院資訊處製作；財團法人民間司法改革基金會備份。
